臺灣桃園地方法院刑事裁定
111年度撤緩字第253號
聲  請  人  臺灣桃園地方檢察署檢察官
受  刑  人  林泓屹


上列聲請人因受刑人違反毒品危害防制條例案件，聲請撤銷緩刑
之宣告（111年度執聲字第1408號），本院裁定如下：
    主  文
林泓屹之緩刑宣告撤銷。
    理  由
一、聲請意旨略以：受刑人林泓屹因違反毒品危害防制條例案件
    ，經本院以108年度訴字第1000號判處有期徒刑2年，緩刑3
    年，於民國109年3月31日確定，並應於判決確定日起1年內
    向公庫支付新臺幣（下同）3萬元及提供240小時之義務勞務
    。詎受刑人屢經告誡，僅履行69小時之義務勞務，足認違反
    緩刑所定負擔之情節重大，且於保護管束期間內多次未按期
    向觀護人報到，足認受刑人在保護管束期間內違反應遵守事
    項情節重大，更於緩刑期間之109年7月28日、110年9月2日
    先後施用第二級毒品甲基安非他命，經送觀察勒戒後，由臺
    灣臺北地方檢察署檢察官以110年度毒偵字第3034號為不起
    訴處分；另於109年4月4日、109年8月25日販賣第二級毒品
    甲基安非他命，經臺灣臺北地方檢察署檢察官以109年度偵
    字第20549號（聲請意旨誤載為第30549號）；110年度偵字
    第25786號、第28063號起訴在案，足認受刑人未保持善良品
    行，爰依刑事訴訟法第476條規定聲請撤銷緩刑等語。
二、按緩刑之宣告應撤銷者，由受刑人所在地或其最後住所地之
    地方法院檢察官聲請該法院裁定之，刑事訴訟法第476條定
    有明文。查本件受刑人戶籍地在桃園市桃園區，本院自有管
    轄權，先予敘明。
三、按受保護管束人在保護管束期間內，應遵守左列事項：一、
    保持善良品行，不得與素行不良之人往還。二、服從檢察官
    及執行保護管束者之命令。三、不得對被害人、告訴人或告
    發人尋釁。四、對於身體健康、生活情況及工作環境等，每
    月至少向執行保護管束者報告一次。五、非經執行保護管束
    者許可，不得離開受保護管束地；離開在十日以上時，應經
    檢察官核准。受保護管束人違反前條各款情形之一，情節重
    大者，檢察官得聲請撤銷保護管束或緩刑之宣告，保安處分
    執行法第74條之2、第74條之3第1項定有明文。次按緩刑制
    度設計之本旨，除可避免執行短期自由刑之流弊外，主要目
    的在鼓勵惡性較輕微之犯罪行為人或偶發犯、初犯得適時改
    過，以促其遷善，復歸社會正途，而緩刑宣告得以附條件方
    式為之，亦係基於個別預防與分配正義，俾確保犯罪行為人
    自新及適度填補其犯罪所生之損害為目的。然犯罪行為人經
    宣告緩刑後，若有具體事證足認其並不因此有改過遷善之意
    ，自不宜給予緩刑之寬典，故而設有撤銷緩刑宣告制度。次
    按受緩刑之宣告而有違反刑法第74條第2項第1款至第8款所
    定負擔情節重大者，足認原宣告之緩刑難收其預期效果，而
    有執行刑罰之必要者，得撤銷其宣告，同法第75條之1第1項
    第4款，定有明文。再按受保護管束人違反保安處分執行法
    第74條之2各款情形之一，情節重大者，檢察官得聲請撤銷
    保護管束或緩刑之宣告，同法第74條之3第1項定有明文。是
    受保護管束之受刑人違反在保護管束期間內應遵守之事項，
    經檢察官聲請撤銷緩刑之宣告時，是否確屬「情節重大」、
    「足認原宣告之緩刑難收其預期效果」，自得衡量受刑人履
    行應遵守事項之可能、違反應遵守事項之原因及其違反情節
    、程度等一切情形而為認定，法院並應斟酌是否得確保保安
    處分執行命令之達成、宣告緩刑之目的及是否足認難收其預
    期效果，而有執行刑罰之必要，作為審認是否撤銷緩刑宣告
    之標準。
四、本院之判斷：
（一）查受刑人前因違反毒品危害防制條例案件，經本院以108
      年度訴字第1000號判決判處有期徒刑2年，緩刑3年，緩刑
      期間付保護管束，並應於該判決確定日起1年內，向公庫
      支付3萬元，及應向檢察官指定之政府機關、政府機構、
      行政法人、社區或其他符合公益目的之機構或團體，提供
      240小時之義務勞務，並於109年3月31日確定，緩刑期間
      至112年3月30日止等情，有該判決書及臺灣高等法院被告
      前案紀錄表附卷可稽。嗣該判決確定後，檢察官即命受刑
      人自109年7月16日至110年7月15日間，提供240小時之義
      務勞務，其後受刑人雖已向公庫支付前開款項，然僅履行
      69小時之義務勞務，且期間經檢察官以109年10月20日函
      、109年12月16日函、110年3月9日函、110年5月7日函為4
      次告誡，受刑人卻幾乎全然置之不理，亦不按程序請假，
      其後臺灣桃園地方檢察署檢察官延長其履行義務勞務期間
      ，命受刑人於111年5月31日前，提供240小時之義務勞務
      ，詎受刑人於檢察官上開指定之期間均未履行任何義務勞
      務，且期間經檢察官以110年11月29日函、111年2月8日函
      、111年3月29日函、111年5月4日函為4次告誡，受刑人均
      全然置之不理，亦不按程序請假等情，有臺灣桃園地方檢
      察署109年度執護勞字第399號卷內資料可參，衡量比例原
      則後，認受刑人顯無將前開緩刑所定條件履行完畢之意，
      益徵其並未因受緩刑之寬典而心生警惕且知所悔悟，違反
      緩刑所定負擔之情節重大。又受刑人於保護管束期間，多
      次未遵期至臺灣桃園地方檢察署向觀護人報到，有111年2
      月9日函、111年3月3日函、111年3月11日函及各送達證書
      附卷可稽，由上述過程可徵受刑人已明確知悉其受有緩刑
      宣告之寬典，應遵守緩刑所附條件聽從檢察官之指揮執行
      保護管束，卻仍於保護管束期間多次故意不服從檢察官及
      執行保護管束者之命令，已屬情節重大，顯見受刑人未因
      緩刑之寬典而有醒悟及警惕。又受刑人於緩刑期內之109
      年7月28日、110年9月2日先後施用第二級毒品甲基安非他
      命，經送觀察勒戒後，由臺灣臺北地方檢察署檢察官以11
      0年度毒偵字第3034號為不起訴處分；另於109年4月4日、
      109年8月25日販賣第二級毒品甲基安非他命，經臺灣臺北
      地方檢察署檢察官以109年度偵字第20549號；110年度偵
      字第25786號、第28063號起訴在案，有前開不起訴處分書
      、起訴書及臺灣高等法院被告前案紀錄表在卷可參，堪認
      受刑人在緩刑期內，屢屢違反毒品危害防制條例案件，確
      已違反保安處分執行法第74條之2所列之保護管束應遵守
      事項。此外，受刑人經本院傳喚未到，已無從審酌其不能
      履行緩刑負擔及保護管束應遵守事項之原因。
（二）綜上所述，受刑人有不履行緩刑之負擔情節重大，且違反
      保安處分執行法第74條之2所定負擔情節重大，亦無從再
      預期其將會恪遵相關法令規定或經由緩刑程序得以矯正其
      偏差觀念，足認原宣告之緩刑難收其預期效果，而有執行
      刑罰之必要。綜上，聲請人聲請撤銷受刑人前揭緩刑之宣
      告，核與保安處分執行法第74條之3第1項規定相符，應予
      准許。　
五、依刑事訴訟法第476條，刑法第75條之1第1項第4款，保安處
    分執行法第74條之3第1項規定，裁定如主文。
中　　華　　民　　國　　111 　年　　9 　　月　　22　　日
                  刑事第三庭  法　官  呂秉炎 
以上正本證明與原本無異。
如不服本裁定，應於裁定送達後5 日內向本院提出抗告狀。
　　　　　　　　　　　　　　　書記官　蔡明燕
中　　華　　民　　國　　111 　年　　9 　　月　　23　　日